【裁判字號】    89,易,2435
【裁判日期】    891215
【裁判案由】    贓物
【裁判全文】
臺灣桃園地方法院刑事判決                        八十九年度易字第二四三五號
    公訴人  臺灣桃園地方法院檢察署檢察官
    被  告  甲○○
右列被告因贓物案件，經檢察官提起公訴（八十九年度偵字第五一四六號），本院判
決如左：
    主  文
甲○○連續收受贓物，累犯、處有期徒刑陸月，如易科罰金以參佰元折算壹日。
    事  實
一、甲○○前於民國（下同）八十五年間因贓物案件，經本院判處有期徒刑四月確定
    ，並諭知緩刑三年確定，後經撤銷緩刑，於八十七年一月一日執行完畢，竟仍不
    知悛悔，明知丙○○（另案偵查）於如附表所示時間所持有如附表所示之物，均
    屬丙○○所竊得之贓物，竟仍基於收受贓物之概括犯意，於八十六年六、七月間
    ，先後自丙○○處收受如附表所示之物多次。
二、案經臺灣高等法院檢察署函請臺灣桃園地方法院檢察署檢察官偵查起訴。
    理  由
一、訊據被告甲○○固坦承於如附表編號一、二、五所示之時間、地點，先後三次收
    受如附表編號一、二、五所示ＰＨ值測定器乙台、記事本乙本、銀行存款簿乙本
    、皮夾乙個、身分證乙枚、駕駛執照乙枚、機車行車執照乙枚、郵局提款卡乙張
    、電鑽乙支及錀匙乙串不諱，惟矢口否認有先後於如附表編號一、三、四所示時
    間、地點，先後三次收受如附表編號一、三、四所示之ＫＸ─４８６８號自用小
    客車乙輛、ＩＫ─４２３６號自用小客貨車乙輛及ＪＶ─６５１１號自用小客車
    乙輛，辯稱：伊僅有收受丙○○所交付之如ＰＨ值測定器等小東西而已，並未有
    收受自用小客車等車輛之物，且伊當時亦不知丙○○所交付之上開物品係屬其竊
    得之贓物云云。經查：被告右揭犯行業據證人即乙○○於警訊、偵訊中及本院八
    十七年度訴字第八四號案件審理時證稱「ＩＫ─４２３６自小客貨車是綽號『阿
    文（即丙○○）』在迴龍一帶竊取，我在旁邊把風，.... （見偵查卷第四頁）
    」、「（還和誰去偷？）丙○○，莊再寄放沈（即被告）處請他賣，....，沈是
    知情我們去偷（見同上卷第十一頁）」、「是莊負責處理的，由沈負責處理贓物
    ，我二人去偷（見同上卷第十一頁）」、「我都與丙○○一起去偷，均在八十六
    年六月及七月至查獲前，都在桃園縣境內，由丙○○開車載我到處繞，偷車內財
    物或將車竊走，偷得之財物由丙○○及甲○○處理，我均未分到任何財物（見同
    上卷第十五頁）」、「車子均是丙○○偷的，他偷來後再交予甲○○處理，我是
    在六月中旬以後才與他們在一起（見同上卷第十九頁）」、「記得有一次是在迴
    龍地區偷了一部箱型車，另有一件在桃園市○○路或山鶯路，但不和偷了何東西
    ，其他我已記不起來（見同上卷第十九頁）」、「（有否在大園鄉○○○路偷過
    ？）有，在八十六年六月底，他載我去大園找朋友，在路上見到福特或裕隆車子
    ，他下車去撬開車門偷車內東西（見同上卷第十九頁）」、「（在偵訊中稱你與
    莊去偷，而贓物由沈處理是否實在？）實在，偷由我及莊去偷，由莊及沈去處理
    （見同上卷第二十三頁）」等語、證人丙○○於本院八十七年度訴字第八四號案
    件審理及本院審理時證稱「....，我是有寄放東西在沈那邊（見偵查卷第二十五
    頁）」、「（有與乙○○去偷車？）有（見同上卷第三十二頁）」、「（偷得之
    物如何處理？）有時甲○○要則送給甲○○，也有分送友人，有些也都丟掉，非
    賣予沈（見同上卷第三十三頁）」、「偷得之物沒有用處，送給甲○○，是自己
    之朋友（見同上卷第三十六頁）」、「都是送被告的（見同上卷第三十六頁）」
    、「認識被告、乙○○，與他們朋友關係，沒有恩怨，確有此事我有交給他們如
    附表的東西，我有跟乙○○去偷東西，我交給被告是因為到他家去，他說有需要
    我就送給他，他知道那是偷來的東西，我給他的均是不收錢的，....，我只給他
    小東西，起訴書之附表上偷的東西，是我跟乙○○去偷的，被告沒有去，被告自
    己有車子（見本院卷八十九年十一月十七日筆錄）」等語明確，且證人乙○○、
    丙○○二人於臺灣高等法院八十九年度少連上訴字第二號案件審理時亦均證稱其
    等只不過將竊得之贓物，由丙○○交給甲○○處理等語，此有該院八十九年度少
    連上訴字第二號判決書影本乙紙可佐，均核與被告於本院審理時供稱「我並沒有
    拿他偷的車子，只有小東西而已，我沒有用過證人偷的車子，只有一次證人叫乙○○開車去載我，我自己有車子（見本院卷八十九年十一月十七日筆錄）」等語
    相符，足堪認定。再者，被告於右揭時地收受上開如附表所示之物時，包含上開
    如附表所示之自用小客車之車輛在內，且被告對上開物品亦有贓物之認識等情，
    亦據證人乙○○、甲○○二人於警、偵訊中、本院八十七年度訴字第八四號案件
    審理及臺灣高等法院八十九年度少連上訴字第二號案件審理時證述明確，有如上
    述，則證人丙○○事後於本院審理時改稱其當時僅交給被告小東西，而不包含如
    附表所示之自用小客車等車輛在內云云及被告辯稱其當時未收受上開如附表所示
    之自用小客車等車輛，亦不知上開如附表所示之物均屬贓物云云，顯均係事後迴
    護被告及被告事後卸責之詞，均不足採信，自不足為有利被告認定之依據。被告
    犯行已臻明確，應予依法論科。
二、核被告所為，係犯刑法第三百四十九條第一項之收受贓物罪。被告先後多次自丙○○處收受如附表所示之贓物，其時間緊接，所犯構成要件相同，顯係基於概括
    犯意所為，為連續犯，應依刑法第五十六條之規定論以一罪，並加重其刑。被告
    於八十五年間因贓物案件，經本院判處有期徒刑四月確定，並諭知緩刑三年確定
    ，後經撤銷緩刑，於八十七年一月一日執行完畢，此有臺灣高等法院被告全國前
    案紀錄表乙份可佐，其復於五年內再犯有期徒刑以上之本罪，為累犯，應依刑法
    四十七條之規定加重其刑，並依法遞加重之。爰審酌被告前曾受有期徒刑之執行
    完畢，竟仍不知悛悔，明知丙○○所交付如附表所之物均屬其竊得之贓物，仍先
    後多次予以收受，已損及被害人桃園縣政府、溫兆沅、康德榮、吳鑫、洪慶鐘等
    人之權益，並嚴重破壞社會之財產安全及被告犯罪後之態度等一切情狀，量處如
    主文所示之刑，並諭知易科罰金之折算標準，以資儆懲。
據上論結，應依刑事訴訟法第二百九十九條第一項前段，刑法第五十六條、第三百四
十九條第一項、第四十七條、第四十一條，罰金罰鍰提高標準條例第一條前段、第二
條，判決如主文。
本案經檢察官魏雯祈到庭執行職務。
中      華      民      國      八十九      年    十二    月   十五   日
                          臺灣桃園地方法院刑事第四庭
                              法  官  林 晏 鵬
右正本證明與原本無異。
如不服本判決，應於判決送達後十日內向本院提出上訴狀( 應附繕本 )，上訴於
臺灣高等法院。
                              書記官  張 雅 慧
中        華        民        國   八十九   年   十二   月    十八    日
附錄法條：刑法第三百四十九條
刑法第三百四十九條
收受贓物者，處三年以下有期徒刑、拘役或五百元以下罰金。
搬運、寄藏、故買贓物或為牙保者，處五年以下有期徒刑、拘役或科或併科一千元以
下罰金。
因贓物變得之財物，以贓物論。


司法院資訊處製作；財團法人民間司法改革基金會備份。
